【裁判字號】    99,交聲,1269
【裁判日期】    991015
【裁判案由】    交管條例聲異
【裁判全文】
臺灣板橋地方法院交通事件裁定        99年度交聲字第1269號
原處分機關  交通部公路總局臺北區監理所板橋監理站
異  議  人
即受處分人  甲○○
送達代收人  乙○○
上列異議人即受處分人因違反道路交通管理處罰條例案件，對於
交通部公路總局臺北區監理所板橋監理站於民國99年3 月22日所
為之板監裁字第裁41-C00000000號裁決處分，聲明異議，本院裁
定如下：
    主  文
異議駁回。
    理  由
一、原處分意旨略以：異議人即受處分人甲○○於民國98年5 月
    25日22時29分許，騎乘車牌號碼JUK-917 號重型機車，在臺
    北縣永和市○○路○ 段35巷口，因有「駕車行經有燈光號誌
    管制之交岔路口闖紅燈」之違規，為臺北縣政府警察局永和
    分局秀朗派出所警員當場攔停舉發。嗣原處分機關乃依道路
    交通管理處罰條例第53條第1 項、第63條第1 項第3 款（裁
    決書漏載第3 款）規定，裁處受處分人罰鍰新臺幣（下同）
    2,700 元，並記違規點數3 點。
二、聲明異議意旨略以：伊於98年5 月25日22時許，騎車直行於
    臺北縣永和市○○路○ 段，員警在秀朗路2 段與永元路口，
    未鳴笛就從伊車後方插入前面攔查，舉發伊闖紅燈；伊當場
    表示並未在秀朗路2 段35巷口闖紅燈，伊既無闖紅燈之事實
    ，要伊如何在舉發通知單上簽名承認。又事後近1 年，伊未
    收到舉發通知單，直到99年3 月25日收到裁決書才至原處分
    機關調閱資料，竟發現員警連舉發通知單上駕駛人姓名都書
    寫錯誤，員警執勤如此草率，令伊非常不服本件舉發。為此
    爰依法聲明異議云云。
三、按汽車駕駛人，行經有燈光號誌管制之交岔路口闖紅燈者，
    處1,800 元以上5,400 元以下罰鍰；汽車駕駛人有第53條情
    形者，除依原條款處罰鍰外，並記違規點數3 點，道路交通
    管理處罰條例第53條第1 項、第63條第1 項第3 款分別定有
    明文。
四、經查：
  (一)本件異議人即受處分人甲○○騎乘車牌號碼JUK-917 號重型
    機車，於上開時地，因有「闖紅燈（直行秀朗路2 段）」之
    違規，為臺北縣政府警察局永和分局秀朗派出所警員當場攔
    停舉發等情，有臺北縣政府警察局北縣警交大字第C0000000
    0 號舉發違反道路交通管理事件通知單影本、臺北縣政府警
    察局永和分局99年4 月28日北縣警永交字第0990013832號函
    各1 紙在卷可考。異議人雖以前揭情詞置辯，然查證人即本
    件掣單員警丙○○於本院調查時具結證稱：本件舉發通知單
    是伊簽發的。本件異議人是直行闖紅燈沒有錯，伊當時確實
    有告知異議人應到案日期及應到案處所。至於異議人稱名字
    寫錯的部分，伊只是寫得太快，寫得有點連在一起，伊當時
    精神狀況沒有不好，伊沒有寫錯名字等語（參見本院99年7
    月12日訊問筆錄）。審酌證人即本件舉發警員丙○○為執行
    公務之人員，對於燈號變換及用路人是否違規，其觀察程度
    自較一般人更為專注，錯看或誤判之可能性較低，兼衡證人
    丙○○與異議人並不相識，亦無仇怨，自無甘冒觸犯偽證罪
    而為不實陳述之理，且證人亦證稱：就本件舉發之經過，因
    時間太久，已無印象之情（同上訊問筆錄），顯見本件舉發
    係偶發之事件，證人並非與異議人有何仇怨，而故意誣陷異
    議人。再者，警員製單舉發交通違規案件，本質上係屬公務
    員依法執行職務之行為，如有構陷或為不實記載之行為，尚
    須負擔嚴厲之刑事責任，而本件查無其他證據顯示舉發警員
    有誤認或故意構陷之情事，自難僅因異議人對該違規事實有
    所爭執，即認其所述不可採信。是依證人前開證述，本件異
    議人於上開時、地，確有「闖紅燈」之違規事實，堪以認定
    。異議人空言否認有闖紅燈之情節，委不足採。
  (二)又異議人另辯稱：伊未收到舉發通知單，直到99年3 月25日
    收到裁決書才至原處分機關調閱資料，竟發現員警連舉發通
    知單上駕駛人姓名都書寫錯誤云云。惟按行為人有違反道路
    交通管理處罰條例之情形者，應填製舉發違反道路交通管理
    事件通知單，並於被通知人欄予以勾記，其係當場舉發者，
    應填記駕駛人或行為人姓名、性別、出生年月日、地址、身
    分證統一編號及車主姓名、地址、車牌號碼、車輛種類。被
    查獲之駕駛人或行為人為受處分人時，應於填記通知單後將
    通知聯交付該駕駛人或行為人簽名或蓋章收受之；拒絕簽章
    者，仍應將通知聯交付該駕駛人或行為人收受，並記明其事
    由及交付之時間；拒絕收受者，應告知其應到案時間及處所
    ，並記明事由與告知事項，視為已收受，違反道路交通管理
    事件統一裁罰基準及處理細則第11條第1 項第1 款定有明文
    。查本件異議人拒簽收舉發通知單之事實為異議人所不爭執
    ，而本件掣單員警丙○○當場有告知異議人應到案時間及處
    所等事項，已如前述；且舉發通知單上亦註記有「違規人拒
    絕簽收，警方並告知違規人應到案之日時及處所」等字樣，
    此有該舉發違反道路交通管理事件通知單通知聯影本在卷可
    考，則本件異議人雖未簽收闖紅燈之罰單，惟舉發員警當場
    已告知異議人應到案時間及處所，並將之記明於舉發通知單
    上，則依上開規定，本件應視為異議人已收受該通知單。是
    異議人本可於罰單之應到案日期之前，繳納最低罰鍰，然因
    其未依限繳納罰鍰或到案陳述意見，故原處分機關依法提高
    罰鍰額度，自無違誤。至異議人稱舉發通知單上駕駛人姓名
    書寫錯誤部分，經本院詳閱該通知單，其上駕駛人姓氏部分
    雖確實無法一望即知所書寫為「高」字，惟其餘記載內容、
    文字均清楚可辨，且與異議人之基本資料相符，是異議人所
    認書寫錯誤部分，應係舉發員警個人書寫習慣所致，其應如
    何改進，實屬警察機關對其所屬警員內部要求事項，非本院
    所得置喙，是本件舉發應無異議人所稱姓名書寫有誤，可認
    舉發有瑕疵之情形，附此敘明。
五、綜上所述，本件異議人前開違規事實，事證明確，原處分機
    關依道路交通管理處罰條例第53條第1 項、第63條第1 項第
    3 款規定，裁處異議人罰鍰2,700 元，並記違規點數3 點，
    核無違誤。本件異議人之異議為無理由，應予駁回。
據上論斷，應依道路交通案件處理辦法第19條，裁定如主文。
中    華    民    國    99    年    10    月  15   日
                      交通法庭  法  官  陳正偉
上列正本證明與原本無異。
如不服本裁定，應於裁定送達後五日內敘明抗告理由，向本院提
出抗告狀。
                                書記官  許慧禎
中    華    民    國    99    年    10    月  15   日

司法院資訊處製作；財團法人民間司法改革基金會備份。
